---
title: "Links for German Higher Education"
output: rmarkdown::html_vignette
vignette: >
  %\VignetteIndexEntry{Links for German Higher Education}
  %\VignetteEngine{knitr::rmarkdown}
  %\VignetteEncoding{UTF-8}
---

```{r, include = FALSE}
knitr::opts_chunk$set(
  collapse = TRUE,
  comment = "#>"
)
```

```{r setup}
library(studentenstatistikNRW)
```

# Official Statistics

* [Destatis - Bildung, Forschung und Kultur -> Hochschulen](https://www.destatis.de/DE/Themen/Gesellschaft-Umwelt/Bildung-Forschung-Kultur/Hochschulen/_inhalt.html)
* [Destatis - Klassifikationen zu Hochschulen](https://www.destatis.de/DE/Themen/Gesellschaft-Umwelt/Bildung-Forschung-Kultur/Hochschulen/Methoden/klassifikationen.html)
* [Destatis Erhebungsportal](https://erhebungsportal.estatistik.de/Erhebungsportal/informationen/hochschulen-327)
* [Eurostat - Tertiary education statistics](https://ec.europa.eu/eurostat/statistics-explained/index.php?title=Tertiary_education_statistics)
* [OECD Data - Education](https://data.oecd.org/education.htm)

## States

* [IT.NRW - Hochschulstatistik](https://www.it.nrw/hochschulstatistik)
* [IT.NRW - Gesellschaft und Staat -> Bildung und Kultur -> Hochschulen](https://www.it.nrw/statistik/gesellschaft-und-staat/bildung-und-kultur/hochschulen)
* [Bayerisches Landesamt für Statistik - Hochschulstatistik](https://www.statistik.bayern.de/service/erhebungen/bildung_soziales/hochschulen/hochschulstatistik/index.html)
* [Landesamt für Statistik Niedersachsen - Hochschulen und Studierende](https://www.statistik.niedersachsen.de/hochschulen-studierende-hochschulfinanzen-niedersachsen)
* [Statistisches Amt für Hamburg und Schleswig-Holstein - Hochschulen, Wissenschaft](https://www.statistik-nord.de/zahlen-fakten/bildung-rechtspflege/hochschulen-wissenschaft)
* Nutzt D3 Viz!
* [Statistisches Landesamt Baden-Württemberg - Hochschulen](https://www.statistik-bw.de/BildungKultur/Hochschulen)
* [Hessisches Statistisches Landesamt - Bildung](https://statistik.hessen.de/unsere-zahlen/bildung)
* [Weitere](https://hochschulstatistik.de/adbhsstat/login)

# Databases

* [GENESIS - Database of the Federal Statistical Office of Germany](https://www-genesis.destatis.de)
* [Gemeinsames Statistikportal - Statistische Ämter des Bundes un der Länder](https://www.statistikportal.de)
* [Landesdatenbank NRW](https://www.landesdatenbank.nrw.de)
* [Bildungsmonitoring](https://www.bildungsmonitoring.de)
* [Regionalstatistik](https://www.regionalstatistik.de)
* [OECD Data Explorer](https://data-explorer.oecd.org)
* [CHE - Hochschuldaten](https://hochschuldaten.che.de)
* [International Association of Universities - World Higher Education Database](https://whed.net)
* [ETER European Tertiary Education Register](https://eter-project.com/)

# Official Agencies

* [Hochschulrektorenkonferenz](https://www.hrk.de)
* [Kultusminister Konferenz](https://www.kmk.org/)
* [Wissenschaftsrat](https://www.wissenschaftsrat.de)
* [German Academic Exchange Service](https://www.daad.de)
* [Deutscher Bildungsserver](https://www.bildungsserver.de)

# Other Organizations

* [Centrum für Hochschulentwicklung](https://www.che.de)
* [Rheform](https://www.rheform.de/)

# Various Links

* [Hochschulen in Deutschland im Überblick - Google Maps](https://studieren.de/landkarte-unis-deutschland.0.html)

* [https://studieren.de/suche.0.html?lt=university&rs=list&sort=alphabetical](https://studieren.de/suche.0.html?lt=university&rs=list&sort=alphabetical)

* [Ländercheck Wissenschaft](https://laendercheck-wissenschaft.de/)

* [Die Länderchecks des Stifterverbandes](https://stifterverband.shinyapps.io/Laenderchecks/)

* [Wissenschaftsrat - Was kommt nach dem Wachstum? Der demografische Wandel erreicht das Hochschulsystem](https://www.wissenschaftsrat.de/download/2024/VS_Bericht_2024_Jan)

* [CHE - European Higher Education Sector Observatory](https://www.che.de/projekt/european-higher-education-sector-observatory/)
* [Hochschulkompass](https://www.hochschulkompass.de)

* [Bildungsmonitoring - 05--F Nordrhein-Westfalen - Hochschulen und Berufsakademien](https://www.bildungsmonitoring.de/bildung/online?operation=statistic&levelindex=0&levelid=1715598325071&code=05--F#abreadcrumb)

* [European Commission 2023 - European Education Area midterm review process report](https://education.ec.europa.eu/sites/default/files/2023-11/European%20Education%20Area%20midterm%20review%20process%20report%20231123.pdf)

* (https://www.study-in-germany.de/en/plan-your-studies/study-options/higher-education-system/)
